臺灣板橋地方法院民事裁定　　　　　　100年度司護字第321號
聲　請　人　新北市政府
法定代理人　市長朱立倫
受　安置人　林○婷
　　　　　　林○平
法定代理人　黃○○
上列聲請人聲請撤銷安置事件，本院裁定如下：
    主  文
准予撤銷繼續安置受安置人林○婷（女、民國86年○月○日生，
詳細姓名及完整年籍住所資料詳卷）、林○平（男、民國88年○
月○日生，詳細姓名及完整年籍住所資料詳卷）。
聲請程序費用由聲請人負擔。
    理  由
一、按兒童及少年有下列各款情形之一，非立即給予保護、安置
    或為其他處置，其生命、身體或自由有立即之危險或有危險
    之虞者，直轄市、縣（市）主管機關應予緊急保護、安置或
    為其他必要之處置：（一）兒童及少年未受適當之養育或照
    顧。（二）兒童及少年有立即接受診治之必要，而未就醫者
    。（三）兒童及少年遭遺棄、身心虐待、買賣、質押，被強
    迫或引誘從事不正當之行為或工作者。（四）兒童及少年遭
    受其他迫害，非立即安置難以有效保護者。第1 項兒童及少
    年之安置，直轄市、縣（市）主管機關得辦理家庭寄養、交
    付適當之兒童及少年福利機構或其他安置機構教養之。直轄
    市、縣（市）主管機關依前條規定為緊急安置時，應即通報
    當地地方法院及警察機關，並通知兒童及少年之父母、監護
    人。但其無父母、監護人或通知顯有困難時，得不通知之。
    緊急安置不得超過72小時，非72小時以上之安置不足以保護
    兒童及少年者，得聲請法院裁定繼續安置。繼續安置以3 個
    月為限；必要時，得聲請法院裁定延長之。安置期間因情事
    變更或無依原裁定繼續安置之必要者，直轄市、縣（市）主
    管機關、父母、原監護人、受安置人兒童及少年得向法院聲
    請變更或撤銷之，兒童及少年福利法第36條第1 項、第3 項
    、同法第37條第1 項、第2 項、第38條第3 項分別定有明文
    。
二、查本件聲請人主張：受安置人林○婷、林○平均係未滿18歲
    之少年，因遭生父不當對待，造成受安置人多處傷勢，影響
    少年身心發展甚鉅，考量受安置人在家恐無法獲得安全之保
    護，為維護受安置人之身心安全，提供適切之照顧環境，聲
    請人已於100 年9 月9 日19時將受安置人予以緊急安置保護
    ，並經本院100 年度司護字第261 號裁定繼續安置3 個月至
    100 年12月11日止。現因聲請人介入處遇期間，評估受安置
    人生母黃○○具有保護照顧受安置人之能力，且其已向本院
    聲請改定受安置人之監護人，並於100 年10月7 日經本院假
    處分裁定受安置人之權利義務行使及負擔暫由生母任之，故
    依法狀請本院准予撤銷安置等語，此有聲請人所提本院100
    年度司護字第261 號、100 年度家全字第98號民事裁定影本
    2 件在卷可參。從而本院審酌上情，認聲請人以受安置人林
    ○婷、林○平已由生母黃○○實際照顧，無依原裁定繼續安
    置之必要，聲請撤銷受安置人林○婷、林○平之繼續安置，
    尚無不合，應予准許。至聲請人依前揭規定，對於該撤銷安
    置之少年依法自應續予追蹤輔導，以確定受安置人受照顧、
    管教狀況，特此敘明。
三、依非訟事件法第21條第1 項前段，裁定如主文。
四、如對本裁定抗告須於裁定送達後10日內向本院提出抗告狀，
    並繳納抗告費新臺幣1,000 元。
中    華    民    國   100    年    11    月    23    日
                  家事法庭      司法事務官  翟天翔